臺灣基隆地方法院民事裁定             100年度小上字第15號
上  訴  人  徐張阿梅
被  上訴人  中國信託商業銀行股份有限公司
法定代理人  辜松
上列當事人間請求清償債務事件，上訴人對於中華民國100年6月
30日本院基隆簡易庭99年度基小字第2264號第一審判決提起上訴
，本院第二審合議庭裁定如下：
    主  文
上訴駁回。
第二審訴訟費用新臺幣壹仟伍佰元由上訴人負擔。
    理  由
一、按對於小額程序之第一審裁判上訴，非以其違背法令為理由
    ，不得為之；上訴狀內應記載上訴理由，表明原判決所違背
    之法令及其具體內容，或依訴訟資料可認為原判決有違背法
    令之具體事實，民事訴訟法第436條之24第2項、第 436條之
    25分別定有明文。又所謂判決有違背法令，乃指判決不適用
    法規或適用不當，為同法第 468條所明定，此亦為小額事件
    之上訴程序所準用，此觀同法第436條之32第2項規定甚明。
    又上訴狀或理由書以原判決有不適用法規或適用不當判決之
    違背法令事由為上訴理由時，應有具體之指摘，並揭示該法
    規之條項或其內容，若係成文法以外之法則，應揭示該法則
    之旨趣，倘為司法院解釋或最高法院之判例，則應揭示該判
    解之字號或其內容；倘上訴狀或理由書如未依上述方法表明
    ，或其所表明者與上開法條規定不合時，即難認為已合法表
    明上訴理由，並對第一審判決之違背法令有具體之指摘，其
    上訴自非合法，最高法院67年台上字第2876號、70年台上字
    第2027號、71年台上字第 314號判例均著有明文。又當事人
    對於小額程序第一審判決提起上訴時，如未依上述方法表明
    ，或其所表明者與上開法條規定不相合時，即難認為已合法
    表明上訴理由，其上訴自非合法，第二審法院應依民事訴訟
    法第436條之32第2項準用第444條第1項前段之規定，以裁定
    駁回之。又上訴狀內未合法表明上訴理由者，上訴人應於提
    起上訴狀後20日內，提出理由書於原第二審法院，未提出者
    ，毋庸命其補正，由原第二審法院以裁定駁回之，同法第47
    1條第1項有明文規定，上開規定於小額事件之上訴程序準用
    之，同法第436條之32第2項亦有明定。
二、上訴意旨略以：依民法第127條第8款規定，被上訴人之請求
    權因 2年間不行使而消滅，且當事人主張有利於己的事實，
    就其事實有舉證之責任，民事訴訟法第 277條定有明文。被
    上訴人主張的刷卡時間是在86年，依其所提資料有9人在1天
    內共刷卡18筆相同金額，機率已屬極低，卻又在數天後某 1
    天內全部刷退，應係不可能之事，顯見係被上訴人內部控管
    出錯，被上訴人如未保存相關資料，自不應在經過14年後才
    請求上訴人償還簽帳款，為此提起上訴，並聲明：(一)原判決
    廢棄；(二)被上訴人在第一審之訴駁回。
三、經核上訴人所提之前揭上訴理由，既未具體指出原判決有如
    何違背法令情事，更未指明第一審判決所違反之法令條項及
    其具體內容，以及依訴訟資料可認第一審判決違背法令之具
    體事實，參諸首開說明，自不得謂已合法表明上訴理由。上
    訴人復未於提起上訴後20日內補正合法之上訴理由書，本件
    上訴為不合法，並毋庸命其補正，應予駁回。
四、末按小額事件第一審法院為訴訟費用之裁判時，應確定其費
    用額，此項規定並為小額事件之上訴程序所準用，民事訴訟
    法第436條之19第1項、第436條之32第1項分別定有明文，爰
    確定本件訴訟費用額如主文第2項所示。
五、依民事訴訟法第436條之32第1項、第2項、第444條第 1項前
    段、第471條第1項、第436條之19第1項、第95條、第78條，
    裁定如主文。
中    華    民    國   100    年    8     月    11    日
                  民事庭審判長法  官  蔡聰明
                              法  官  王翠芬
                              法  官  陳湘琳
以上正本係照原本作成。
本件裁定不得抗告。
中    華    民    國   100    年    8     月    11    日
                              書記官  莊惠雯